【裁判字號】    98,審交訴,182
【裁判日期】    990128
【裁判案由】    業務過失致死
【裁判全文】
臺灣高雄地方法院刑事判決           98年度審交訴字第182號
公  訴  人  臺灣高雄地方法院檢察署檢察官
被      告  甲○○
上列被告因業務過失致死案件，經檢察官提起公訴（98年度偵字
第8291號），嗣因被告就被訴事實為有罪之陳述，經本院告知簡
式審判程序之旨，並聽取公訴人及被告之意見後，合議庭裁定由
受命法官獨任依簡式審判程序審理，判決如下：
    主  文
甲○○犯業務過失致人於死罪，處有期徒刑捌月。
    事  實
一、甲○○前係東森租賃公司司機（現已離職），為從事駕駛業
    務之人。其於民國98年1 月18日凌晨5 時54分許，駕駛車牌
    號碼9676-RR 號之自用小客車，沿高雄市前鎮區○○○路由
    東往西方向行駛，途經該路段與中山路交岔路口處欲左轉迴
    轉，往東在民權二路慢車道路邊停車時，本應注意汽車行經
    行人穿越道，遇有行人穿越時，無論有無交通指揮人員指揮
    或號誌指示，均應暫停讓行人先行通過，且車輛行駛時，駕
    駛人應注意車前狀況，隨時採取必要之安全措施，而依當時
    天氣晴、夜間有照明、柏油路面乾燥無缺陷、無障礙物、視
    距良好，並無不能注意之情事，竟疏未注意停讓適沿中山路
    口行人穿越道，由南往北方向步行之張清渭先行通過，致所
    駕自用小客車車頭撞擊張清渭，張清渭因而倒地不起，受有
    頭部外傷併顱內出血之傷害，經先後送阮綜合醫院及高雄市
    立聯合醫院大同院區急救，延至98年1 月21日14時1 分許不
    治死亡。甲○○於肇事後留在現場，並向據報前往之員警坦
    承肇事犯罪，自首並接受裁判。
二、案經張清渭之子女乙○○、丙○○、戊○○、丁○○、己○
    ○訴由高雄市政府警察局前鎮分局移請臺灣高雄地方法院檢
    察署檢察官偵查起訴。
    理  由
一、本件被告甲○○所犯係死刑、無期徒刑、最輕本刑為3年以
    上有期徒刑以外之罪，其於準備程序就前揭被訴事實為有罪
    之陳述，經受命法官告知簡式審判程序之旨，並聽取其與公
    訴人之意見後，本院認無不得或不宜改依簡式審判程序進行
    之處，爰依刑事訴訟法第273條之1第1項規定，裁定本件由
    受命法官獨任進行簡式審判程序，合先敘明。
二、訊據被告甲○○於偵審程序中，就其為從事駕駛業務之人，
    且於前開時、地，因駕車疏失釀成車禍事故致張清渭死亡之
    結果，及其應對該死亡車禍負起過失責任等情，均坦承不諱
    ，核與道路交通事故現場圖暨調查報告表（一）、（二）、
    事故現場照片、高雄市政府交通局車輛行車事故鑑定委員會
    鑑定意見書及車損照片等證俱相符合。又汽車行經行人穿越
    道，遇有行人穿越時，無論有無交通指揮人員指揮或號誌指
    示，均應暫停讓行人先行通過；汽車行駛時，駕駛人應注意
    車前狀況，並隨時採取必要之安全措施，道路交通安全規則
    第10 3條第2 項、第94條第3 項分別規定甚明，被告駕車行
    駛於道路，本應遵守前開交通安全規則，且依卷附道路交通
    事故調查報告表（一）所載，本件車禍事故發生當時天氣晴
    、夜間有照明、柏油路面乾燥無缺陷、無障礙物、視距良好
    ，並無不能注意之情事，詎被告竟疏未注意及此，致撞擊適
    沿行人穿越道步行之張清渭，被告之駕車行為自有過失。張
    清渭確因本件車禍事故死亡一節，業經臺灣高雄地方法院檢
    察署檢察官督同法醫師相驗明確，且製有相驗筆錄、相驗屍
    體證明書、驗斷書等證在卷足憑，足認張清渭之死亡結果與
    被告之駕車過失行為間，自具有相當因果關係。綜上，被告
    之前開自白合於事證可堪採信，本案事證明確，被告之犯行
    至堪認定。
三、核被告所為，乃係犯刑法第276條第2項之業務過失致死罪。
    被告駕車行經行人穿越道不依規定讓行人優先通行，因而致
    張清渭死亡，應依道路交通管理處罰條例第86條第1 項之規
    定加重其刑；檢察官疏未慮及此，應予補充。又被告於肇事
    後留在現場並向據報前往現場之員警坦承肇事犯罪一節，有
    高雄市○○○○○道路交通事故談話紀錄表表1 紙在卷可資
    佐據，是以被告對於未經發覺之犯罪自首而接受裁判，應依
    刑法第62條前段之規定，減輕其刑。被告所犯本罪既同時有
    刑之加重及減輕事由，應依刑法第71條第1 項規定，先加後
    減。本院審酌被告因駕車疏失釀成本案道路交通事故，並造
    成張清渭死亡，其過失犯行所造成之損害係屬重大而無可回
    復，致告訴人等無端承受喪失至親之痛，且迄今未能與告訴
    人達成和解，誠屬不該；惟念及被告於偵、審程序中，始終
    坦言犯行不諱及其智識程度、生活狀況等一切情狀，酌情量
    處如主文所示之刑。
據上論結，應依刑事訴訟法第273條之1第1項、第299條第1項前
段，道路交通管理處罰條例第86條第1 項、刑法第276 條第2 項
、第62條前段，刑法施行法第1 條之1 ，判決如主文。
本案經檢察官李英霆到庭執行職務。
中    華    民    國    99    年    1     月    28    日
                  交通法庭    法  官  李代昌
以上正本證明與原本無異。
如不服本判決應於收受本判決後10日內向本院提出上訴書狀，並
應敘述具體理由，如未敘述上訴理由者，應於上訴期間屆滿後20
日內補提理由書狀於本院（均須按他造當事人之人數附繕本）「
切勿逕送上級法院」。
中    華    民    國    99    年    1     月    28    日
                              書記官  黃振祐
附錄本判決論罪科刑適用法條：
《刑法第276 條》
因過失致人於死者，處2 年以下有期徒刑、拘役或2000元以下罰
金。
從事業務之人，因業務上之過失犯前項之罪者，處5 年以下有期
徒刑或拘役，得併科3000元以下罰金。

司法院資訊處製作；財團法人民間司法改革基金會備份。
